# 报告日前出售的子公司是否要合并

提问人：zzjing 时间：2016-11-14 21:32:47
请教陈版 现遇到一家公司欲将其子公司出售，在报表截止日 9 月 30 日已经和交易对方谈好协议但尚未实际交割，但在出具报告日 11月 20 日前已经交割完毕 这种情况可以在 9 月 30 日的合并报表层面不合并这家子公司，而是将这家子公司的资产、负债列为持有待售资产和持有待售负债吗

回答人：chenyiwei
确认“持有待售资产”和“持有待售负债”并不意味着不合并该子公司的报表，只是采用了特殊的列报方式。另外该公司的损益还是要纳入合并利润表的，并在附注中单独披露终止经营损益。